臺灣板橋地方法院刑事判決　　　　　　 96年度簡上字第249號
上　訴　人
即?被?告　甲○○
上列上訴人即被告因詐欺等案件，不服本院於中華民國九十六年
二月六日以九十五年度簡字第四二一一號所為之第一審判決（聲
請簡易判決處刑案號：九十五年度偵緝字第一五三０號），提起
上訴，本院管轄之第二審合議庭判決如下：
    主  文
上訴駁回。
    事實及理由
一、本案經本院審理結果，認第一審以上訴人即被告甲○○所為
    係犯刑法第三十條、第三百三十九條第一項之幫助詐欺取財
    罪，處拘役五十日，並依民國九十五年七月一日修正施行前
    之刑法第四十一條第一項前段及修正前罰金罰鍰提高標準條
    例第二條之規定，諭知如易科罰金，以銀元三百元折算一日
    ，其認事用法均無違誤，量刑亦屬妥適，應予維持。除原判
    決事實及理由欄誤引「修正前罰金罰鍰提高標準條例第一條
    前段」之條文，應更正為「刑法施行法第一條之一第一項、
    第二項前段」外，餘均引用第一審刑事簡易判決書記載之事
    實、證據及理由（如附件）。
二、被告上訴意旨略以：伊已知悉「林仔」之真實姓名為楊錦仁
    ，伊並以新臺幣（下同）四萬元之金額與被害人莊金桂達成
    和解，請求從輕量刑云云。經查：「林仔」之真實姓名是否
    即為楊錦仁乙節，至多僅生應由檢察官另行偵辦楊錦仁之問
    題而已，並無法解免被告提供中華郵政股份有限公司三重中
    興橋郵局第0000000－0000000號帳戶（以下
    簡稱中興橋郵局帳戶）之存摺、提款卡及密碼予「林仔」及
    其所屬之詐欺集團使用，係構成幫助詐欺罪之刑責。再者，
    有關刑之量定，乃實體法上賦予法院得為自由裁量之事項，
    倘原審法院量刑未逾越法律所規定之範圍，又無濫用權限之
    情形，即不得任意指摘為違法。原審業已審酌被告正值青壯
    ，未思正職，竟貪圖私利，出售存摺、提款卡及密碼予不法
    詐欺集團牟利，助長他人犯罪，然已賠償被害人四萬元，因
    此與被害人達成和解等一切情狀，量處拘役五十日，並無失
    出。被告以原審量刑過重為由提起上訴，請求撤銷改判，為
    無理由，應予駁回。
三、檢察官移送併辦意旨（九十六年度偵字第四八二七號，含九
    十五年度偵字第二七七七二號、臺灣桃園地方法院檢察署九
    十五年度偵字第二三三八一號）另以：被告明知提供手機門
    號供不熟識之人使用，可能幫助他人遂行詐欺犯行，竟仍基
    於幫助他人詐欺之間接故意，於九十四年間某日，在不詳地
    點，將其所申辦之0000000000號門號提供予某年
    籍不詳之人使用，嗣該犯罪集團成員於九十四年十一月間在
    報紙上刊登該門號以收購金融帳戶，戴陳忠（業經檢察官為
    不起訴處分）即撥打上開電話，而將其申辦之郵局第000
    00000000000號帳戶之存摺、提款卡，以三千元
    之價格出售予該犯罪集團成員，該犯罪集團成員再於網路上
    刊登虛偽拍賣廣告，致使呂佩倩因而陷於錯誤，參與競標並
    誤為得標，而於九十四年十一月十六日上午十一時五時四分
    許，依該人指示將一千六百六十八元匯入戴陳忠前揭帳戶內
    ，因認被告涉犯刑法第三十條、第三百三十九條第一項之詐
    欺取財罪，而與前揭論罪科刑部分有連續犯之裁判上一罪關
    係云云。然查：訊據被告否認曾提供前述門號予不詳之人使
    用，辯稱：該電話曾經遺失等情，則尚難僅憑詐欺集團曾使
    用上開門號收購他人金融帳戶存摺、提款卡之客觀事實，即
    逕推論被告有何概括之犯罪計畫。況被告提供前揭中興橋郵
    局帳戶之存摺、提款卡予「林仔」之時間，係在九十四年六
    月七日前之某日，移送併辦意旨所指之幫助詐欺時點，則為
    九十四年十一月十六日，二者相隔五月之遙，益徵不能逕認
    被告係自始本於一個預定之犯罪計畫，而先後為二次幫助詐
    欺犯行，即與刑法修正前連續犯之構成要件未合，難認移送
    併辦所指之犯罪事實為本案聲請簡易判決處刑效力所及。故
    本院無從併予審究，應退回由檢察官另行處理。
四、被告經合法傳喚，無正當理由未於審判期日到庭，有送達證
    書一份在卷可稽，爰依刑事訴訟法第三百七十一條規定，不
    待其陳述，逕行判決。
據上論斷，應依刑事訴訟法第四百五十五條之一第一項、第三項
、第三百六十八條、第三百七十一條、第三百七十三條，判決如
主文。
本案由檢察官乙○○聲請以簡易判決處刑，經檢察官溫祖德到庭
執行職務。
中　　華　　民　　國　　96　　年　　6 　　月　　12　　日
　　　　　　　　　刑事第十庭  審判長法　官?樊季康
　　　　　　　　　　　　　　　　    法　官　張筱琪
                                    法  官  劉元斐
上列正本證明與原本無異。
不得上訴。
                                    書記官  郭玉芬
中　　華　　民　　國　　96　　年　　6 　　月　　12　　日
